# 收入确认时点问题

提问人：danielchen 时间：2017-02-08 19:40:22
请教陈版，一家物流公司为客户提供物流运输服务，但是其自己没有运输车辆，其向拥有汽车的车队采购运输服务及其司机的劳务，该物流公司在车队司机完成运输任务后，会与司机联系是否运输完毕，随车的货物验收单据将在该趟货物运输完毕后 1 周左右寄回物流公司，公司将在每个月末的次月初与客户对账，确认货物安全送达，随后再与提供运输服务的车队对账。请问收入及成本确认时点为每个月运输服务提供完毕，还是次月对账后再确认收入成本。对于收入确认原则中“能够可靠计量”，可靠指的是什么，是要等到对账完成后，才算可靠计量吗

回答人：chenyiwei
如果根据历史经验，可在每月月末根据本月实际提供服务和使用外部机构服务的情况合理估计收入、成本金额，与最终对账确认的金额无重大差异的，则可以在本月末确认本月的收入和成本，后续资产负债表日后的对账确认可以按资产负债表日后调整事项处理。

提问人：danielchen 时间：2017-02-10 18:01:46
谢谢陈版，另该物流企业委托第三方车队帮忙运输，当月运输油费是由各地车队司机下月统一汇总给企业报销，油费成本可能无法合理在当月估计，也很难参考历史，因为每月运输量和路途都不一样，如果该成本无法在当月合理预计，那对应的物流收入能否在当月确认

回答人：chenyiwei
如果在当月月末确实无法合理估计营业成本，到下月才能合理确定的，则收入确认也只能推迟到下月。